臺灣桃園地方法院刑事判決　　　　　　　　　　　　　九十三年度重訴字第六一號
　　公　訴　人　臺灣桃園地方法院檢察署檢察官
　　被　　　告　甲○○　男　三.
　　指定辯護人　本院公設辯護人　丙○○
右列被告因毒品危害防制條例案件，經檢察官提起公訴（九十三年度偵字第一一二二
六號）及移送併辦（九十三年度偵字第一四０八三號），本院判決如左：
    主  文
甲○○共同運輸第一級毒品，處有期徒刑拾伍年。附表編號一所示之第一級毒品海洛
因沒收銷燬之；附表編號二至四所示之物品，均沒收。
    事  實
一、甲○○與丁○○、戊○○（以上二人未據起訴）基於運輸及走私第一級毒品海洛
    因之共同犯意，戊○○誘以甲○○如與之共同前往泰國挾帶毒品海洛因入境成功
    ，可免除其前積欠新台幣（下同）六萬元債務，並再給予十七萬元酬勞，甲○○
    因經濟困窘聞之應允。二人旋於九十三年七月二日共同搭乘中華航空公司ＣＩ０
    六九三班機（二人座位相鄰）前往泰國曼谷，再轉往泰國清萊，住宿於戊○○所
    安排不知名飯店，等候戊○○叔叔丁○○前來會合，未幾戊○○到來，翌日丁○○、戊○○即帶同甲○○至泰國、緬甸邊境某家咖啡廳後，丁○○獨自外出，帶
    回裝有行政院公告列為管制進口之第一級毒品海洛因之「ＣＬＩＮＩＣ」牌沐浴
    乳六瓶（塑膠瓶）後，三人再回到原住宿飯店。隔日丁○○即召喚不詳年籍資料
    「林姓」成年男子，前來渠等人住宿飯店，由該「林姓」成年男子拆裝，改以塑
　　膠袋分裝成十二包（如附表編號一、二）後，分別藏置於甲○○所穿皮鞋鞋底內
　  ，及再裝入前揭其中四瓶沐浴乳空瓶（如附表編號三、四）內，戊○○並將其使
    用門號0000000000號ＳＩＭ卡交給甲○○使用，供甲○○入境後與丁○○、戊○○預先安排之不詳成年男子聯絡接應事宜。事畢，三人再至泰國曼谷
    停留等候回國班機，期間於同年月十三日晚間，戊○○、甲○○與丁○○、乙○○（另涉毒品危害防制條例案件，另案審理）等人在泰國曼谷某餐廳餐敘後。翌
    日（同年月十四日）上午八時許甲○○即攜帶前揭裝有海洛因之沐浴乳四瓶，腳
    穿前揭藏有海洛因之皮鞋與戊○○二人一起自泰國曼谷搭乘中華航空公司ＣＩ０
    ０六六班機（二人座位相鄰）返國，於同日十三時四十分許抵達我國桃園縣中正
    國際機場，將海洛因運輸進入我國境內。而丁○○、戊○○因另案為警方列為查
    察對象，經法務部高雄市調查處、桃園縣調查站等單位所組成專案小組人員及財
    政部台北關稅局人員二人抽查。遂將甲○○、戊○○二人及行李帶往第十五號櫃
    檯，分別以Ｘ光儀器掃描檢查，發現甲○○行李箱內四瓶沐浴乳瓶（如附表編號
    四）裏面所裝物品顯像密度有異，乃將甲○○帶往檢查室檢查，始查獲如附表編
    號一所示毒品海洛因及扣得甲○○所有或丁○○、戊○○所有如附表編號二、三
    、四供運輸毒品所用之物品。戊○○當時則因身上及行李未為警查獲任何毒品，
    乃逕行離去。
二、案經法務部調查局桃園縣調查站移送臺灣桃園地方法院檢察署檢察官偵查起訴。
    理  由
一、（一）訊據被告甲○○對於右揭自泰國地區與丁○○、戊○○、「林姓」成年男
    子，共同運輸第一級毒品海洛因進入臺灣地區之行為，於本院審理時坦承不諱。
    並有如附表編號一至四證物扣案可稽。經將該扣案之白色粉末十二包，送請法務
    部調查局鑑定結果，確係第一級毒品海洛因（重量、質純及包裝詳如附表編號一
    、二之記載），有法務部調查局九十三年八月五日調科壹字第○八○○○七九九
    九號鑑定通知書在卷可稽（見九十三年度偵字第一一二二六號卷第三五頁）。復
    有如附表編號三所示被告甲○○所有供運輸毒品所用之皮鞋，及如附表編號四共
    犯丁○○、戊○○所有供共同運輸毒品所用沐浴乳塑膠瓶四瓶扣案，暨有財政部
    臺北關稅局扣押貨物運輸工具收據、法務部調查局桃園縣調查站扣押筆錄、扣押
    物品目錄表（見臺灣桃園地方法院檢察署九十三年度偵字第一一二二六號卷第十
    、十一、十四頁）、查獲相片（見臺灣桃園地方法院檢察署九十三年度偵字第一
    四０八三號卷第五頁至第七頁）在卷可稽，被告甲○○自白其犯行，並有上述補
    強證據可佐，堪信為真實。
    （二）被告甲○○、戊○○於九十三年七月二日共同搭乘中華航空公司ＣＩ０六
    九三班機前往泰國曼谷，被告甲○○坐於編號10Ａ座位、戊○○則為10Ｂ；迨於
    同年月十四日上午八時許一起自泰國曼谷搭乘中華航空公司ＣＩ００六六班機返
    國，被告甲○○座位31Ｊ，戊○○座位為31Ｋ，二人座位相鄰，有中華航空公司
    於九十三年十一月一日以二００四TPEDE000八五A函覆本院上述二航班旅客名單
    及座艙表在卷足憑（見本院卷第五九─四、五九─六、五九─八、五九─十頁）
    。而被告甲○○與戊○○交情普通沒有很好，平常很少連絡，且戊○○住居雲林
    縣二崙鄉，被告甲○○住居在台北縣蘆洲市等情，亦據戊○○於本院審理時陳述
    在卷（見本院卷第七六、七八、八六頁）。戊○○復陳稱與被告甲○○此次前往
    泰國係事先預訂，並來回均乘坐同一班機並相鄰而坐（見本院卷第七三、七四、
    八四頁），則戊○○既與被告甲○○很少聯絡、交情普通且分別住居雲林縣二崙
    鄉、台北縣蘆洲市，如無特定目的，焉需與被告甲○○事先安排搭乘且座位相鄰
    班機往返泰國、臺灣。再者，被告甲○○經濟狀不佳，積欠戊○○六萬元，亦據
    被告甲○○於本院審理時供承在卷，則又如何再花用金錢與戊○○同遊泰國，而
    不將此次前往泰國費用省下償還戊○○？戊○○又為何不向被告甲○○追討該六
    萬元欠款？另戊○○於泰國時提供其門號0000000000號ＳＩＭ卡給甲○○使用，迄返國時未取回等情，復據戊○○供述在卷（見本院卷第八八頁），
    何以如此，顯係戊○○知悉被告甲○○與之運輸毒品海洛因入境遭警查獲，為避
    免檢、調、警追緝，始未向被告甲○○取回，並向電訊公司停機（見本院第八八
    頁）。復觀之，被告甲○○於調查站詢問時供稱：「‧‧‧等我返回桃園國際機
    場（中正機場），出境後，接貨（毒品海洛因）者會打我向綽號「乩童」的朋友
    所借用的手機0000000000號，再告訴我搭計程車前往指定地點交貨，
    ‧‧‧。」等情相符（見臺灣桃園地方法院檢察署九十三年度偵字第一一二二六
    號卷第四頁背面），故戊○○交予被告甲○○上述ＳＩＭ卡，係為供被告甲○○
    挾帶毒品海洛因入境後，聯絡接頭人員之用甚明，否則戊○○未何未將該ＳＩＭ
    卡取回。戊○○雖陳稱：其回國後會向被告甲○○取回ＳＩＭ卡，並要被告支付
    電話撥打費用云云，顯係飾卸之詞，其意圖撇清共同運輸毒品犯行灼然甚明。
    （三）另稽之，戊○○復坦認：與甲○○搭同班機回國一起通關，一起接受查驗
    ，但並未一起離開中正機場等語（見本院卷第七八、七九、八七頁）。益徵戊○○知悉其要被告甲○○挾帶毒品海洛因入境之事遭警獲，累及己身，故先行離去
    灼然甚明，否則二人同時出國，一起返國，二人在中正機場同遭檢查，戊○○為
    何未向海關人員探尋被告甲○○下落，即逕自離去。復查被告甲○○於上述時間
    入境後，遭警察查獲，並經檢察官聲請羈押，迨起訴後，羈押於臺灣桃園看守所
    ，僅有戊○○知悉，且戊○○一經接獲本院傳喚其於九十三年十月十四日前來本
    院作證，即於前一日（同年月十三日）自雲林北上，先行前往看守所接見甲○○
    ，並送三千元及購買日常用品給甲○○，已據其於本院審理時陳明在卷，並有臺
    灣桃園看守所於九十三年十月二十二日以桃所憲戒字第０九三九九０一八０三號
    函及所附被收人接見表、接見登記單、接見送入保管金申請書在卷足憑（見本院
    卷第九十、一０五─一至一０五─八頁）。此情，雖據戊○○陳稱：其係詢問送
    信郵差，始知甲○○羈押在桃園看守所，且來開庭時看看運氣，是否能夠看到甲○○，有無見到無所謂云云，然查郵差焉會知悉被告甲○○羈押在桃園看守所？
    縱如戊○○所稱：其前來作證時，是要碰運氣是否能夠看到甲○○，有無見到無
    所謂云云，則其焉需提早一日前往看守所接見甲○○，並送入三千元及購買日常
    用品供甲○○使用。顯見戊○○當時係唯一知悉甲○○遭羈押之人，惟恐被告甲○○供出其共同參與運輸毒品經過，始前往看守所接見被告甲○○，並送入現金
    三千元及購買日常用品供甲○○使用，希冀勿供出其參與共同運輸毒品，彰彰甚
    明。
    （四）又被告甲○○與丁○○等人於九十三年七月十三日晚間在泰國曼谷某餐廳
    餐敘，期間參與餐敘之乙○○親自聽聞丁○○安排甲○○運輸毒品海洛因入境等
    情，亦據證人乙○○於本院審理時證稱：「（甲○○）回臺灣的前一天，在曼谷
    過夜，那一天晚上我與‧‧‧、廖坤墻、廖坤墻、被告在曼谷一家活烤兩吃的餐
    廳吃飯。」、「（是否知道誰（一起）負責安排被告甲○○出國及交付海洛因的
    事情？）知道，是廖坤墻。」等語在卷（見本院卷第一一四、一一五頁）。核與
    被告甲○○於本院審理時供述：「我與戊○○在九十三年七月二日一起搭機前往
    泰國曼谷，再轉機到清萊，之後就住在清萊的一家飯店，等戊○○的叔叔來跟我
    們會合。我不知道他叔叔的名字。後來他叔叔過來跟我們會合之後，我們三人一
    起去泰緬邊境，先到一家不知名的咖啡廳，然後由他叔叔一個人前往不知名的地
    方把毒品帶回來。帶回來的時候，毒品已經裝好在六個沐浴乳罐裡面，然後我們
    就三個人一起回到清萊的飯店。第二天戊○○的叔叔打電話叫一個姓林的成年男
    子到我的房間來，‧‧‧，把毒品另外包裝，本來是要用兩張紙把毒品包起來的
    ，結果失敗，所以後來才用塑膠的分裝袋分裝起來放在我的鞋底。（其餘毒品海
    洛因則裝入四瓶沐浴乳塑膠瓶）」、「（你有無見過戊○○的叔叔？）有，他行
    動不便，娶了一個越南老婆，並在鶯歌那邊開了一個神壇。」等情相符（見本院
    第四八、四九、一二一頁）。另徵之，證人即承辦本案之法務部高雄市調查處人
    員己○○於本院審理時證稱：「我們從九十三年二、三月間起，根據幾位運輸毒
    品到法院受審的被告的供述，顯示在鶯歌地區有一位開設三清宮道壇的廖坤墻，
    以開設三清宮的名義，將宮內的道友整合起來，變成一個走私海洛因的集團。原
    則上以他的出資為主，道友也可以投資，實際實施走私毒品的人都是以道友及親
    友為主。戊○○‧‧‧與廖坤墻有親屬關係，所以在集團中扮演的角色是聽從廖
    坤墻的指揮。他們會吸收一些人來幫集團運輸毒品，這些運輸毒品的人，我們私
    底下稱之為空中飛人。」等語在卷（見本院卷第一二四頁）。勾稽二位證人證詞
    及被告供述相符合。故被告陳述與丁○○、戊○○共同運輸毒品之情節鉅細靡遺
    ，所述確與情理相符，應堪採信。至證人乙○○雖於本院審理時證稱：與丁○○
    、甲○○等人在泰國曼谷餐廳餐敘時間為九十三年七月十二日等語，復稱：餐敘
    時間為甲○○回國前一日晚上等語，但查被告甲○○回國時間為九十三年七月十
    四日，已如前述，則正確餐敘時間應同年月十三日，此為證人乙○○對於整個餐
    敘經過整體描述，自較其單純描述餐敘時間較為可採；故證人乙○○雖稱同年月
    十二日為餐敘日期，容或對於日期記憶有誤所致，併此敘明。
二、海洛因係毒品危害防制條例第二條第二項第一款規定之第一級毒品，且係行政院
    依懲治走私條例公告之管制物品項目及其數額甲項第四款所列之管制進出口物品
    。核被告所為，係犯毒品危害防制條例第四條第一項之運輸第一級毒品罪及懲治
    走私條例第二條第一項（起訴書誤載為同條例第十二條）之私運管制物品進口罪
    。其一行為同時觸犯二罪名，為想像競合犯，應從一重之運輸第一級毒品罪處斷
    。被告持有第一級毒品海洛因之低度行為，為運輸之高度行為所吸收，不另論罪
    。被告甲○○與丁○○、戊○○、「林姓」成年男子間有犯意之聯絡及行為之分
    擔，皆為共同正犯。又臺灣桃園地方法院檢察署檢察官移送併辦九十三年度偵字
    第一四０八三號被告甲○○違反毒品危害防制條例案件，與前開公訴人提起公訴
    並經論罪科刑部分，屬同一事實，本院自得加以審理。至被告甲○○僅供述共犯
    ，並無另破獲毒品來源，另戊○○、丁○○等人早已為法務部調查局人員列為追
    蹤查緝對象，已如前述，且毒品危害防制條例第十七條規定：犯第四條第一項之
    罪，供出毒品來源，因而破獲者，得減輕其刑，係「得」減其刑，被告甲○○之
    情形，自不合該條減輕其刑之規定，附此說明。爰審酌被告為貪圖小利而犯罪，
    犯後坦承犯行，供出共犯，以利檢、調、警追緝，防止對社會造成更大損害，已
    有悔意，且該等毒品尚未流入市面，公訴人論告時亦論稱被告深具悔意，請求法
    院審酌從輕量刑，給予被告自新機會，而毒品危害防制條例第四條第一項法定本
    刑為死刑或無期徒刑，縱處以最低度無期徒刑，仍嫌過重，而其情不無可憫，應
    依刑法第五十九條規定減輕其刑，並參酌其犯罪之動機、目的、手段、運輸毒品
    數量眾多，及犯罪後態度等一切情狀，量處如主文所示之刑。扣案如附表編號一
    所示之第一級毒品海洛因，應依毒品危害防制條例第十八條第一項前段規定，諭
    知沒收銷燬之；扣案如附表編號二所示之塑膠袋（空包裝袋），用以防止毒品外
    逸、裸露、潮濕，便於運輸與附表編號三之皮鞋，編號四之「ＣＬＩＮＩＣ」牌
    沐浴乳塑膠瓶，均供犯罪所用之物，且屬被告或共犯等所有，均應依毒品危害防
    制條例第十九條第一項宣告沒收。另共犯戊○○交付予被告甲○○之門號000
    0000000號ＳＩＭ卡一張，並未直接供本案犯罪所用；而戊○○於被告甲○○犯罪被查獲後，前往看守所接見羈押被告甲○○時，所交予被告甲○○現金
    三千元及購買日常用品供其使用，希圖甲○○不再供述共犯犯罪，並非運輸毒品
    所得財物，均併不予宣告沒收，附此敘明。
據上論斷，應依刑事訴訟法第二百九十九條第一項前段、毒品危害防制條例第四條第
一項、第十八條第一項前段、第十九條第一項、懲治走私條例第二條第一項、第十一
條、刑法第十一條前段、第二十八條、第五十五條、第五十九條，判決如主文。
本案經檢察官趙燕利到庭執行職務。
中　　　華　　　民　　　國　　九十三　　年　　 十二 　　月　　　九　　　日
                                 臺灣桃園地方法院刑事第五庭
                                     審判長法  官  潘政宏
                                           法  官  張明儀
                                           法  官  邱滋杉
右正本證明與原本無異。
如不服本判決，應於送達後十日內，向本院提出上訴狀（應附繕本）。
                                           書記官    高文靜
中　　　華　　　民　　　國　　九十三　　年　　 十二 　　月　　　九　　　日
附表：
┌──┬─────┬───────────┬────────────────────┐
│編號│物品名稱  │數量                  │備考                                    │
├──┼─────┼───────────┼────────────────────┤
│一  │海洛英    │十二包，合計淨重一千零│(一)第一級毒品，應沒收銷燬之。            │
│    │          │三十七點九０（空包裝重│(二)扣案。                                │
│    │          │七十九點六九公克，純度│                                        │
│    │          │百分之五十一點四一、純│                                        │
│    │          │質淨重五百三十三點五八│                                        │
│    │          │公克）                │                                        │
├──┼─────┼───────────┼────────────────────┤
│二  │塑膠袋（空│十二個（重七十九點六九│(一)毒品外包裝，供運輸毒品所用物，屬共犯廖│
│    │包裝袋）  │公克重十五點七五公克）│  坤牆、戊○○所有應沒收。              │
│    │          │                      │(二)扣案。                                │
├──┼─────┼───────────┼────────────────────┤
│三  │皮鞋      │一雙                  │(一)供運輸毒品所用之物，屬被告甲○○所有應│
│    │          │                      │  沒收。                                │
│    │          │                      │(二)扣案。                                │
├──┼─────┼───────────┼────────────────────┤
│四  │ＣＬＩＮＩ│四瓶                  │(一)供運輸毒品所用之物，屬共犯丁○○、廖基│
│    │Ｃ牌沐浴乳│                      │  重所有應沒收。                        │
│    │塑膠瓶    │                      │(二)扣案。                                │
└──┴─────┴───────────┴────────────────────┘
附錄：本案論罪科刑法條全文
毒品危害防制條例第四條第一項
製造、運輸、販賣第一級毒品者，處死刑或無期徒刑；處無期徒刑者，得併科新台幣
一千萬元以下罰金。
懲治走私條例第二條第一項
私運管制物品進口﹑出口逾公告數額者，處七年以下有期徒刑，得併科新台幣二十萬
元以下罰金。
